臺灣高等法院高雄分院刑事裁定　　　　　　　　　　　　九十三年度交抗字第八號
　　抗告人即
　　受處分人　甲○○
右抗告人因違反道路交通管理處罰條例案件，不服臺灣高雄地方法院九十二年度交聲
字第二四○號中華民國九十二年十二月十七日裁定，提起抗告，本院裁定如左：
      主      文
抗告駁回。
      理      由
一、抗告意旨如附件影本所示。
二、抗告人於九十一年七月二十三日十時三十八分許，駕駛車牌８Ｓ－六四二五號（
    該自小客車原懸掛ＷＢ－四六七八號車牌，於九十年十二月二十五日改掛８Ｓ－
    六四二五號車牌，復於九十一年八月二十九日改掛８Ｖ－七二○九號車牌）自小
    客車，行經國道三號高速公路北上三六三公里處，因超速行駛而被舉發裁罰並經
    原審法院駁回其異議，抗告人以如附件影本所示之理由提起抗告，經查：
（一）抗告人甲○○以台灣彰化地方法院以管轄錯誤裁定將聲明異議移轉台灣高雄地
      方法院（即原裁定法院）審理，基於相同法理，原處分機關無權對抗告人裁決
      處分至明，本案原處分機關應將案件移轉高雄市監理處裁決始為正確，原審裁
      定駁回異議於法不合云云。惟查抗告人甲○○原車籍是設於彰化縣花壇鄉金墩
      村金墩巷一之五號，是本件交通違規後之九十一年八月廿九日才移轉車籍至高
      雄（本件交通違規發生於九十一年七月廿三日）。因是嗣後才移轉車籍，則彰
      化監理站据其違規時之車籍地址予以裁罰，應無不合，抗告人甲○○謂違規時
      車籍所在之彰化監理站無權裁罰云云，尚非可採。
（二）抗告人甲○○所駕駛之前開自小客車，經查獲警員林建新、余志以雷達測速
      槍測速後所顯示之結果當時該自小客車行駛之車速達一百二十四公里（時速）
      之情，除據證人林建新、余志於台灣彰化地方法院及原審調查時陳明在卷外
      （台灣彰化地方法院九十一年交聲字第三一四號交通事件卷宗第五三頁、原審
      交通事件卷宗第九頁），並為抗告人甲○○於台灣彰化地方法院調查時自承屬
      實（台灣彰化地方法院九十一年交聲字第三一四號交通事件卷宗第五十三頁）
      ，是當時抗告人甲○○所駕駛之小客車於行經該路段之車速依員警持雷達測速
      槍測速結果顯示時速已達一百二十四公里而超速之事實，已堪認定，抗告人甲
      ○○仍執陳詞爭辯，其所辯顯非可採。
（三）按汽車行駛於高速公路或設站管制之道路，而不遵管制之規定者，處汽車駕駛
      人新臺幣（下同）三千元以上六千元以下罰鍰；又汽車駕駛人有道路交通管理
      處罰條例第三十三條之情形者，除依原條款處罰鍰外，並予記違規點數一點。
      道路交通管理處罰條例第三十三條第一項、第六十三條第一項第一款定有明文
      。原處分機關據以援引上開規定，以抗告人甲○○在高速公路超速違反前述交
      通規則，裁處抗告人甲○○罰鍰三千元，並記違規點數一點，核無不合，原審
      駁回其聲明異議，亦無不當，抗告人甲○○仍執使用雷射測速槍無法源為違法
      ，又取締及裁罰程序違反行政程序法及違憲云云（如影本所載各點理由）提起
      抗告，為無理由，應予駁回。
三、據上論結，應依道路交通案件處理辦法第二十六條，刑事訴訟法第四百十二條裁
    定如主文。
中      華      民      國    九十三    年      一      月     三十     日
                              臺灣高等法院高雄分院刑事第九庭
                                  審判長法官  張明松
                                        法官  任森銓
                                        法官  張盛喜
右正本證明與原本無異。
不得再抗告。
                                  法院書記官  楊茱宜
中      華      民      國    九十三    年      一      月     三十     日
